【裁判字號】    90,上易,1717
【裁判日期】    900619
【裁判案由】    傷害
【裁判全文】
臺灣高等法院刑事判決                            九十年度上易字第一七一七號
    上  訴  人
    即  被  告  甲○○
右上訴人因傷害案件，不服臺灣宜蘭地方法院九十年度易字第六四號，中華民國九十
年三月二十三日第一審判決（起訴案號：臺灣宜蘭地方法院檢察署八十九年度偵字第
一七四七號）提起上訴，本院判決如左：
    主  文
上訴駁回。
    事  實
一、甲○○與乙○○均係流動攤販，二人於民國八十九年二月三日上午五時五十分許
    ，在宜蘭縣宜蘭市○○街五號前，為爭奪攤位地點而發生爭吵互毆，甲○○竟基
    於傷害之犯意，出手毆打乙○○，致乙○○跌倒而受有左膝蓋皮下出血之傷害（
    至於乙○○夥同其夫謝清松毆打甲○○部分，乙○○已經原審判處罰金五千元確
    定，謝清松則於原審另案審理中）。
二、案經乙○○訴由宜蘭縣警察局宜蘭分局報請台灣宜蘭地方法院檢察署檢察官偵查
    起訴。
    理  由
一、訊據上訴人即被告甲○○否認有上開傷害之犯行，辯稱：當時係告訴人乙○○及
    其夫謝清松聯手毆打伊，伊並未動手云云。惟查：被告右揭傷害之犯罪事實，業
    據告訴人迭於偵審中指訴甚詳，核與目睹證人洪宗明於檢察官偵查中結證稱：有
    看到被告與告訴人在互毆，用手打來打去之情節相符（見偵查卷第三十五至三十
    六頁），復有告訴人所提出、記載其受有左膝蓋皮下出血之德昌中醫聯合診所診
    斷證明書在卷（見偵查卷第十一頁）可稽，而被告果未出手毆打告訴人，告訴人
    何以會受有上開傷害，是被告所辯應不足採。本件事證明確，被告之犯行洵堪認
    定。
二核被告甲○○所為，係犯刑法第二百七十七條第一項之傷害罪。原審因以被告罪
    證明確，適用刑法第二百七十七條第一項、第四十二條、（漏引第二項，應予補
    正  ）罰金罰鍰提高標準條例第一條前段、第二條之規定，併審酌被告係因擺設
    攤販之細故而產生爭執、目的、手段、告訴人所受傷勢及被告犯罪後之態度等一
    切情狀，科處罰金三千元，並諭知易服勞役之折算標準。認事用法，經核均無違
    誤，量刑亦稱妥適。被告提起上訴否認犯罪，指摘原判決不當，為無理由，應予
    駁回。
三、據上論斷，應依刑事訴訟法第三百六十八條，判決如主文。
本案經檢察官陳文禮到庭執行職務。
中      華      民      國      九十      年      六      月    十九    日
                              臺灣高等法院刑事第四庭
                                  審判長法  官  蔡  永  昌
                                        法  官  陳  榮  和
                                        法  官  徐  昌  錦
右正本證明與原本無異。
不得上訴。
                                        書記官  吳  金  來
中      華      民      國      九十      年      六      月   二十二   日
附錄    本判決論罪科刑法條：
中華民國刑法第二百七十七條第一項
傷害人之身體或健康者，處三年以下有期徒刑、拘役或一千元以下罰金。
（罰金刑已提高為十倍）


司法院資訊處製作；財團法人民間司法改革基金會備份。
